臺灣高等法院臺南分院刑事判決
　　　　　　　　　　　　　　　　 94年度上訴字第661號　Ａ
上　訴　人
即　被　告　甲○○
上列上訴人即被告因違反毒品危害防制條例案件，不服臺灣雲林
地方法院94年度訴字第286號中華民國94年6月8日第一審判決（
起訴案號：臺灣雲林地方法院檢察署94年度毒偵字第486號；併
辦案號：94年度毒偵字第803號），提起上訴，本院判決如下：
    主      文
上訴駁回。
    犯罪事實及證據名稱
一、甲○○前因施用第一級毒品案件，經臺灣雲林地方法院以87
    年度毒聲字第672號刑事裁定送觀察勒戒後，認 無繼續施用
    毒品傾向，經臺灣雲林地方法院檢察署檢察官於民國 (下同
    )88 年04月03日、以88年度偵緝字第62號為不起訴處分確定
    。其又犯施用毒品案件，經臺灣雲林地方法院於88年08月25
    日、以88年度毒聲字第1060號刑事裁定送觀察勒戒後，認有
    繼續施用毒品傾向，經臺灣雲林地方法院於88年09月29日、
    以88年度毒聲字第1204號刑事裁定送戒治處所強制戒治，檢
    察官就其施用第一級毒品部分提起公訴，由本院 於89年3月
    15日以89年度上訴字第153號刑事判決判處有期徒刑1年確定
    ；施用第二級毒品部分，經臺灣雲林地方法院斗六簡易庭於
    89年05月23日 以89年度六簡字第100號刑事簡易判決判處有
    期徒刑6月確定。上開有期徒刑復經 臺灣雲林地方法院以89
    年度聲字第670號刑事裁定定應執行 有期徒刑1年4月確定。
    強制戒治部分，嗣因戒治成效合格，甲○○獲裁定停止戒治
    ，所餘戒治期間付保護管束，於89年02月16日釋放離開戒治
    處所。惟於保護管束期間，甲○○再犯施用第一、二級毒品
    案件，檢察官提起公訴，經臺灣雲林地方法院 於90年2月16
    日以89年度訴字第488號刑事判決判處有期徒刑1年4月、8月
    ，定應執行刑有期徒刑1年10月確定。嗣經 撤銷上開停止戒
    治之裁定，令入戒治處所續行戒治，於90年7月3日期滿執行
    強制戒治完畢，並轉監接續執行上開刑事判決有期徒刑1 年
    4月、1年10月，於92年11月19日假釋出獄，甫於93年08月13
    日假釋期滿執行完畢（構成累犯）。
二、甲○○於上開有期徒刑執行完畢後不久，因無工作，又沾惹
    毒品。其基於施用第一級毒品之概括犯意，自93年12月初某
    日起，至94年01月27日止，在雲林縣莿桐鄉麻園村榮貫179
    號住處廁所內，以將第一級毒品海洛因置入注射針筒內施打
    之方式，連續施用第一級毒品海洛因多次，每日 施用1次。
    其另起施用第二級毒品之概括犯意，自93年12月初某日起，
    至94年01月04日止，在上開地點，以將第二級毒品安非他命
    置入玻璃球內燒烤吸食之方式，連續 施用第二級毒品共3次
    。嗣於94年01月06日，甲○○因涉犯竊盜案件，為警採其尿
    液送驗，呈嗎啡、甲基安非他命陽性反應；於94年01月27日
    ，甲○○因毒品列管人口經警採尿送驗，亦呈嗎啡陽性反應
    。
三、被告於本院審理中經合法傳喚，無正當理由不到庭，惟查上
    開犯罪事實，有(一)被告甲○○於原審審判中之自白、及其於
    警詢、檢察事務官面前之供述筆錄、(二)警方製作之真實姓名
    對照表、列管毒品人口尿液檢體採集送驗紀錄表、(三)臺灣檢
    驗科技股份有限公司濫用藥物尿液檢驗報告、詮昕科技股份
    有限公司濫用藥物尿液檢驗報告、(四)臺灣高等法院被告全國
    前案紀錄表、刑案人犯在監所最新資料表等足資為證。事證
    明確。
四、核被告所為，係犯毒品危害防制條例第10條第1項、第2項施
    用第一級及第二級毒品罪，被告所為分別施用第一級、第二
    級數行為，時間緊接，所犯罪名相同，顯均係出於概括之犯
    意為之，為連續犯，爰各依刑法第五十六條之規定以一罪論
    ，並加重其刑。又被告有如事實欄所載之前科犯行，其於五
    年以內再犯本件有期徒刑以上之罪，為累犯，所犯二罪，各
    依刑法第四十七條規定加重其刑。
五、原審適用毒品危害防制條例第10條第1項、第2項，刑法第11
    條前段、第56條、第47條之規定，並參酌被告犯後於原審坦
    白犯行，態度尚稱良好。被告前已有多次施用毒品前科紀錄
    ，且已因戒治、服刑而與毒品隔離不算短的時間，惟於有期
    徒刑執行完畢後不久，即又再犯本案，足見被告犯有相當深
    之毒癮，經過保安處分、刑罰之隔離作用，不見被告有戒毒
    之覺醒，堪信被告對之前所受之矯治教育，不甚在意，惡性
    不淺。被告因找不到工作，失業，即又向其妻要錢購買毒品
    施用，被告之品行是有不端，由其犯罪動機亦可認被告犯罪
    之可非難性不低，並被告於本案施用第一級毒品之次數甚高
    ，施用第二級毒品之次數為3次之犯罪情節，及其他一切情
    狀，分別就連續施用第一級毒品部分，量處有期徒刑壹年捌
　　月，又就連續施用第二級毒品部分，量處有期徒刑拾月，並
  　定應執行刑為有期徒刑貳年貳月等情。本院經核其認事用法
　　，均無不當，量刑亦稱妥適。被告上訴意旨空言主張原審判
  　決不當云云，為無理由，應予駁回。
六、又被告經合法傳喚，無正當理由不到庭，爰不待其陳述逕行
    判決。
據上論斷，應依刑事訴訟法第368條、第371條，判決如主文。
本案經檢察官李傳來到庭執行職務。
中　　華　　民　　國　　94　　年　　7 　　月　　27　　日
                  刑事第五庭　  審判長法　官　楊明章
                                      法　官　戴勝利
                                      法　官　顏基典
以上正本證明與原本無異。
施用第一級毒品部分如不服本判決，應於收受本判決後十日內向
本院提出上訴書狀。其未敘述上訴理由者並得於提起上訴後十日
內向本院補提理由書狀（均須按他造當事人之人數附繕本）「切
勿逕送上級法院」。
其餘部分不得上訴。
　　　　　　　　　　　　　　　　　　　書記官　呂嘉文
中　　華　　民　　國　　94　　年　　7 　　月　　28　　日
附錄法條：
毒品危害防制條例第10條
施用第一級毒品者，處 6 月以上 5 年以下有期徒刑。
施用第二級毒品者，處 3 年以下有期徒刑。
